臺灣桃園地方法院刑事判決　　　　　　　　　　　　　九十一年度簡上字第九號
　　上　訴　人
　　即　被　告　丙○○
　　　　　　　　甲○○
右上訴人等因竊盜案件，不服本院中壢簡易庭九十年度壢簡字第一○二三號，中華民
國九十一年二月二十五日第一審判決（聲請簡易判決處刑案號：臺灣桃園地方法院檢
察署九十年度偵字第一四三七○號），提起上訴，本院判決如左：
    主  文
上訴駁回。
丙○○、甲○○均緩刑參年。
    事  實
一、丙○○、甲○○共同基於意圖為自己不法所有之犯意聯絡，於民國九十年八月二
    十七日凌晨零時四十分許，在桃園縣桃園市○○路與育樂街口，以由丙○○把風
    ，而由甲○○以徒手拿取之方式，共同竊取乙○○置放在該處路邊車號ＢＢＶ–
    五○八號重型機車上之深藍色安全帽乙頂，得手後即由甲○○將該頂安全帽交予
    丙○○戴上，以備警察攔檢取締未戴安全騎乘機車之用，二人並旋即共乘車號Ｍ
    ＮＶ–一六六號重型機車離去現場，乙○○發覺後，亦迅即騎乘ＢＢＶ–五○八
    號重機車在後追趕，嗣於同日零時四十五分許，丙○○、甲○○在同縣市○○路
    （聲請簡易判決處刑書誤繕為中正路）與三民路口經警查獲。
二、案經桃園縣警察局桃園分局報告臺灣桃園地方法院檢察署檢察官偵查聲請簡易判
    決處刑。
        理  由
一、訊據上訴人即被告丙○○、甲○○固承認有於右述時、地共同徒手取得乙○○所
    有之安全帽乙頂之事實，惟辯稱：其等拿取該安全帽係為應付警察攔檢之用，待
    通過攔檢後，會將安全帽放回原處，並無竊盜之意思等語。經查：右揭犯行，業
    據被告丙○○於警訊及檢察官偵查時坦承：「因當時於桃市○○○○○路口附近
    都有警察在路檢，又因我車上只有一頂安全帽，怕遭警察開紅單，所以就偷了。
    」、「因遇警方路檢，又恰於中山、育樂街口發現一頂深藍色安全帽置於重機Ｂ
    ＢＶ–五○八車上，我便停車，而甲○○馬上下車去拿，我就拿來戴．．．。」
    、「警方於九十年八月二十七日零時四十五分在桃市○○路、三民路口查獲我們
    ，我坦承對我所犯之罪。」、「是一起提議，范偷來給我戴．．．。」等語在卷
    （見臺灣桃園地方法院檢察署九十年度偵字第一四三七○號卷第六頁背面、第七
    頁、第二十頁背面）；被告甲○○亦於警訊及偵查時坦承：「因當時桃市○○○○○路口四週都有警方在路檢，車上又只有一頂安全帽，怕被開紅單，所以就偷
    了一頂來用。」、「因於中山路、育樂街口恰遇一機車上（ＢＢＶ–五○八）有
    一頂安全帽，等丙○○機車一停，我下車就把它拿走，拿給丙○○戴上．．．。
    」、「是我偷，沒有帶工具。」等語在卷（見同上卷宗第十頁背面、第十一頁、
    第二十頁背面），核與證人即被害人乙○○於警訊及本院審理時所證述之失竊情
    節相符，並有贓物領據乙紙在卷可佐。而被告二人於竊取他人所有置放路邊機車
    上之安全帽時，衡情應不可能確知該他人是否會隨時將車騎走，則被告又如何確
    定其等必能將安全帽放回原處該他人之機車上？且被告二人於經警路檢攔查時，
    表情甚為慌張乙節，業據證人即當時攔檢之警員鍾坤霖於本院調查時證述在卷，
    被告等二人苟無偷竊之意，應不致於為警攔檢時慌張失措，故被告等所辯欲於通
    過攔檢後將安全帽放回原處乙節，顯係卸責之詞，委無足採。從而本件事證明確
    ，被告犯行堪以認定，應予依法論科。
二、核被告丙○○、甲○○所為，均係犯刑法第三百二十條第一項之竊盜罪。又被告
    二人間就上揭犯行，有犯意之聯絡及行為之分擔，皆為共同正犯。原審以被告罪
    證明確，適用刑法第二十八條、第三百二十條第一項、第四十二條第二項，罰金
    罰鍰提高標準條例第一條前段、第二條，並審酌被告二人之素行，犯罪之動機、
    所竊物品價值及犯罪後態度等一切情狀，各量處罰金一千五百元，並均諭知易服
    勞役之折算標準，其認事用法並無違誤，量刑亦屬妥適，應予維持。被告徒執前
    詞，指摘原判決不當，為無理由，應予駁回。末查，被告二人前均未曾受有期徒
    刑以上刑之宣告，有臺灣高等法院被告全國前案紀錄表、臺灣桃園地方法院檢察
    署刑案資料查註紀錄表各二份附卷可稽，其等因一時失慮，偶罹刑典，經此次定
    刑教訓，應知所警惕，而無再犯之虞，本院認所宣告之刑以暫不執行為適當，爰
    均併予宣告緩刑三年，以啟自新。
據上論斷，應依刑事訴訟法第四百五十五條之一第三項、第三百六十八條，刑法第七
十四條第一款，判決如主文。
本案經檢察官楊挺宏到庭執行職務。
中    華    民    國      九十一      年      十      月      二十八    日
                                     臺灣桃園地方法院刑事第二庭
                                         審判長法  官   徐培元
                                               法  官   林恆吉
                   法  官   張震武
右正本證明與原本無異。
不得上訴。
                                               書記官   賴玉真
中        華        民        國   九十一   年   十   月    二十九    日
